

# **SOBRE MÍ**

Apasionada de la tecnología con experiencia en desarrollo web y soporte IT. Me recibí como Técnica en Desarrollo Web y Aplicaciones Digitales.

Me interesa un trabajo que me permita brindar y poner en práctica mis conocimientos adquiriendo experiencia para seguir creciendo profesionalmente.

#### CONTACTO

Buenos Aires, Argentina.

+5491128786825

karen.pigni@gmail.com

https://www.linkedin.com/i
n/karen-belen-pigni/

https://github.com/Karen-Pigni

# **HERRAMIENTAS**

- HTML CSS Javascript Angular
- Python SQL MySQL
- Java C Scripting de Shell
- UNIX DOS
- Conocimientos en Azure
- Metodologías: Gestión de proyectos Agiles, conocimiento de ITIL para la gestión de servicios de TI.
- Paquete Office

## **IDIOMAS**

- Español (Lengua materna)
- Inglés (Intermedio)

# **KAREN BELÉN PIGNI**

# DESARROLLO WEB PROGRAMACIÓN - TESTING QA

### **EXPERIENCIA**

#### TECHNICAL SUPPORT ANALYST

**Nexion Solutions S.A.** 

Jul 2023 - Presente

Colaboré en la revisión y resolución de incidentes, brindando soporte técnico efectivo a clientes internos y externos. Documenté incidencias para equipos de desarrollo y participé en la generación de reportes. Utilicé mis conocimientos en Linux, SQL, C y C#, análisis de registros, y servicios en Windows para resolver problemas rápidamente. Destaco en la comunicación efectiva, análisis de código en C# y SQL, y en la implementación de medidas preventivas para mejorar la satisfacción del cliente.

#### **TUTORA ACADÉMICA IT**

#### **Elearning Total - UTN**

Jun 2021 - Mar 2024

Experiencia en Moodle y Canvas, programación en JS y PHP, entornos Eclipse y VS Code, sistemas operativos Windows, macOS y Linux, bases de datos MySQL y Oracle, y análisis de datos con Excel y R. Mi objetivo es apoyar y enseñar a los estudiantes en el uso de estas tecnologías.

#### MESA DE AYUDA NIVEL 1/ HELP DESK

### **Pixel IT Solutions**

Feb 2022 - Dic 2022

Realicé el imageo masivo de equipos, mantenimiento de drivers y periféricos, y recambio de partes. Brindé soporte de primer nivel a redes y servidores, atención telefónica y remota. Gestioné tickets y seguí procedimientos y políticas para asegurar la calidad del servicio.

# **FORMACIÓN**

# TECNICATURA EN DESARROLLO WEB Y APLICACIONES DIGITALES

ISPC - Finalizado

2022 - 2024

#### **PSICOPEDAGOGÍA**

ISIP - Finalizado

2010 - 2014